【裁判字號】    90,易,278
【裁判日期】    900719
【裁判案由】    竊盜
【裁判全文】
臺灣花蓮地方法院刑事判決                            九十年度易字第二七八號
    公  訴  人  臺灣花蓮地方法院檢察署檢察官
    被      告  丙○○
右列被告因竊盜案件，經檢察官提起公訴（九十年度偵字第一二九四號），本院判決
如左：
    主  文
丙○○連續竊盜，累犯，處有期徒刑伍月，如易科罰金，以參佰元折算壹日。
    事  實
一、丙○○曾因詐欺案件，經臺灣嘉義地方法院民國八十七年四月十七日，判處有期
    徒刑一年二月，上訴後，經台灣高等法院台南分院，於八十七年九月二十三日駁
    回上訴確定，入監執行結果，於八十八年九月一日假釋，並於八十八年十二月三
    十日執行完畢。猶不知悔改，復意圖為自己不法之所有，基於概括之犯意，先於
    九十年四月十八日下午四時許，在花蓮縣秀林鄉崇德村崇德九十六號天主教教堂
    旁的空地前，利用不知情之拖吊車司機張金隆、陳冠傑，將屬甲○○所有，停放
    在該處，已老舊而無法行駛之黑色拼裝車載走，而竊取之，並載運至同村海邊之
    嘉豐漁場旁放置。復於九十年四月十九日下午四時許，在花蓮縣秀林鄉○○村○
    ○○○路（蘇花公路）一八四公里四五Ｏ公尺旁南下車道往西約五十公尺之崇德
    石礦廠之舊礦區內，再次利用不知情拖吊車司機張金隆、陳冠傑將停放在該處，
    由該石礦廠管理員乙○○持有保管，已老舊而無法行駛之ＧＳ─Ｏ七八號大貨車
    載走，而竊取之，嗣丙○○與不知情之張金隆、陳冠傑，正以拖吊車載運ＧＳ─
    Ｏ七八號大貨車，打算載往花蓮縣玉里鎮放置，而行駛於道路時，於同日十六時
    五十分許，在花蓮縣秀林鄉富世村富世派出所前，為警查獲，並當場扣得由拖吊
    車載運之ＧＳ─０七八號大貨車，隨後並起出上揭黑色拼裝車。
二、案經乙○○訴請花蓮縣警察局新城分局移送臺灣花蓮地方法院檢察署檢察官偵查
    起訴。
    理  由
一、訊據被告丙○○固承認於上開時、地，二次僱用拖吊車司機張金隆、陳冠傑將上
    述老舊而無法行駛之黑色拼裝車及ＧＳ─０七八號大貨車載走，並打算解體出售
    之事實，惟矢口否認有何竊盜犯行，並辯稱：ＧＳ─Ｏ七八號營業大貨車是在五
    、六天前，我在崇德砂石廠碰到一位姓林的人，他說車是他的，我就用三萬元跟
    他買車，他沒有留姓名、電話、地址給我，拼裝車是向一位太太用五千元買的姓
    名、地址都不知道，也沒有簽寫任何文件云云。
二、惟查，右揭犯罪事實，業據黑色拼裝車之所有人甲○○，ＧＳ─０七八號大貨車
    之保管人乙○○指訴，被告載走車輛時，均未與其接觸，亦未向渠等買受等情綦
    詳，證人張金隆、陳冠傑證述載走二部車輛，係被告分別以一千元、七千元委託
    他們載走車輛，並不知係他人所有等情在卷可稽。此外，復有被害人甲○○領回
    黑色拼裝車；乙○○領回ＧＳ─０七八號大貨車，而分別出具之贓證物認領保管
    收據各一紙，查獲車輛照片四幀附警卷可按。查依生活經驗，一般人在從事類諸
    車輛之貴重物品或大型動產交易，通常會書立書面文件以為證明，被告所辯付款
    買車後，卻未留下任何字據，已有違常情。況被告僱車載走之二部車輛，均屬報
    廢車，停放在固定地點已久，並非如性能良好之車輛，可移動而於他地交易之物
    品，豈有連出賣人為誰，出賣人之姓名、地址、電話為何，均不知，致無法提供
    任何資料，以供查證之理。是其所辯，顯係卸責之詞，不足採信。事證明確，被
    告犯行堪以認定。
二、核被告所為，係犯刑法第三百二十條第一項之竊盜罪。查被告二次利用不知情之
    拖吊車司機，拖載二部車輛而竊取之行為，為間接正犯。又被告先後二次犯行，
    時間緊接，罪名與構成要件相同，顯係基於概括犯意而為，應依連續犯規定論以
    一罪，並加重其刑。又查被告曾因詐欺案件，經臺灣嘉義地方法院判處有期徒刑
    一年二月，甫於八十八年十二月三十日假釋期滿執行完畢，有台灣高等法院被告
    全國前案紀錄表、台灣花蓮地方法院檢察署刑案資料查註紀錄表各一紙可按，其
    於五年之內犯本件有期徒刑以上之罪，為累犯，應依法加重其刑。爰審酌被告素
    行不佳、犯罪動機、目的、手段、所生之危害及犯罪後之態度等一切情狀，量處
    如主文所示之刑，並諭知易科罰金之折算標準。
據上論結，應依刑事訴訟法第二百九十九條第一項前段，刑法第五十六條、第三百二
十條第一項、第四十一條第一項前段、第四十七條，罰金罰鍰提高標準條例第一條前
段、第二條，判決如主文。
本案經檢察官李子春到庭執行職務。
中      華      民      國      九十    年      七      月     十九     日
                                臺灣花蓮地方法院刑事庭
法  官  吳  順  龍
右正本證明與原本無異。
如對本判決不服，應於送達後十日內，向本院提出上訴狀。（應抄附繕本）告訴人或
被害人如對於本判決不服者，應具備理由請求檢察官上訴，其上訴期間之計算係以檢
察官收受判決正本之日期為準。
                                    法院書記官
中      華      民      國      九十    年      七      月     二十     日
附錄本判決論罪之法律條文：
刑法第三百二十條第一項：
意圖為自己或第三人不法之所有，而竊取他人之動產者，為竊盜罪，處五年以下有期
徒刑、拘役或五百元以下罰金。


司法院資訊處製作；財團法人民間司法改革基金會備份。
